臺灣士林地方法院交通事件裁定　　　96年度交聲字第78、79號
原處分機關　臺北市交通事件裁決所
異　議　人
即受處分人　甲○○
上列受處分人因違反道路交通管理處罰條例案件，對於臺北市交
通事件裁決所於民國94年5 月13日所為裁決（北市裁四字第裁22
-ACV530018號）及96年1 月22日所為裁決（北市裁二字第裁22-A
C V305048 號），聲明異議，本院裁定如下：
    主  文
異議駁回。
    理  由
一原處分意旨略以：
  (一)96年1 月22日北市裁二字第裁22-ACV305048號裁決書部分：
    異議人即受處分人甲○○於民國93年11月1 日晚上10時5 分
    許，騎乘車號ANU-680 號重型機車，行經臺北市○○路與天
    母東路路口欲左轉至天母東路時，未依該路口所設置之「機
    車兩段式左轉」標誌指示左轉，而逕行左轉天母東路，裁決
    機關因認異議人有「不依標誌標線號誌指示」之違規行為，
    而於96年1 月22日以北市裁二字第裁22-ACV305048號裁決書
    ，依道路交通管理處罰條例第48條第1 項第2 款規定，裁處
    罰鍰新臺幣600 元，並依同條例第63條第1 項記違規點數1
    點。
  (二)94年5 月13日北市裁四字第裁22-ACV530018號裁決書部分：
    舉發異議人前述「不依標誌標線號誌指示」違規行為之警察
    機關嗣以電腦連線向監理站查詢，發現異議人前揭違規時間
    為其駕駛執照遭吊扣期間，裁決機關因認異議人有「駕駛執
    照吊扣期間駕車」之違規行為。而於94年5 月13日以北市裁
    四字第裁22-ACV530018號裁決書，依道路交通管理處罰條例
    第21條第1 項第7 款規定，裁處罰鍰新臺幣12,000元，吊銷
    駕駛執照，一年內禁考之處分。
二異議意旨略以：異議人於駕駛執照吊扣期間並無騎乘機車，前
  「未依規定兩段式左轉」舉發違反道路交通管理事件通知單（
  下稱舉發通知單）上之簽名並非伊所簽，為此聲明異議。
三按機慢車兩段左轉標誌，用以告示左轉機器腳踏車或慢車駕駛
  人應遵照號誌指示，在號誌顯示允許直行時先行駛至右前方路
  口之左轉待轉區等待左轉，俟該方向號誌顯示允許直行後，再
  行續駛，以兩段方式完成左轉；另機器腳踏車行駛之車道及轉
  彎，應依標誌或標線之規定行駛，此道路交通標誌標線號誌設
  置規則第65條、道路交通安全規則第99條第1 項分別定有明文
  。次按汽車駕駛人轉彎時，不依標誌、標線、號誌指示者，處
  新臺幣600 元以上1,800 元以下罰鍰；汽車駕駛人，違反第48
  條第1 項第2 款，除依原條款處罰鍰外，並記違規點數1 點，
  道路交通管理處罰條例第48條第1 項第2 款、第63條第1 項第
  1 款分別定有明文。
四次按行為後法律或自治條例有變更者，適用行政機關最初裁處
  時之法律或自治條例。但裁罰前之法律或自治條例有利於受處
  罰者，適用最有利於受處罰者之規定，行政罰法第5 條定有明
  文。又道路交通管理處罰條例所定罰鍰、吊扣、吊銷證照、記
  點之裁罰，係屬行政罰法中所稱行政罰之性質，是有上開行政
  罰法第5 條規定之適用，先予敘明。本件異議人違規行為後，
  道路交通管理處罰條例第21條雖於94年12月28日修正公布，自
  95年7 月1 日施行。惟本件行政機關最初裁處時所適用之道路
  交通管理處罰條例，與違規人違規時有效之道路交通管理處罰
  條例均為94年12月28日修正公布，自95年7 月1 日施行前之道
  路交通管理處罰條例（下稱修正前道路交通管理處罰條例），
  依前開說明自無比較新舊法之必要，本件應適用修正前道路交
  通管理處罰條例之規定。修正施行前道路交通管理處罰條例第
  21條第1 項第7 款、第4 項規定：汽車駕駛人，駕駛執照吊扣
  期間駕車者，處新臺幣6,000 元以上12,000元以下罰鍰，並當
  場禁止其駕駛及扣留其車輛牌照；並吊銷其駕駛執照。又汽車
  駕駛人，駕駛執照吊扣期間騎乘機器腳踏車者，逾越應到案期
  限60日以上繳納罰鍰者，處新台幣12,000元之罰鍰，此當時施
  行之違反道路交通管理事件統一裁罰標準表亦有明文。再道路
  交通管理處罰條例第67條第3 項規定汽車駕駛人，曾依本條例
  其他各條規定吊銷駕駛執照者，一年內不得考領駕駛執照。
五經查：
  (一)異議人雖否認該日騎乘機車行經上址，然據證人即舉發本件
    交通違規事件之台北市政府警察局士林分局天母派出所員警
    呂勝雄於本院調查時到庭結證稱：對於本件舉發（按即異議
    人於93年11月1 日22時5 分許，未依規定兩段式左轉）因時
    間太久而記憶不清，但伊處理違規事件，於違規行為人出示
    身分證、駕照等身分資料時，伊會核對證件上之照片與違規
    人是否同一人，為同一人方會讓伊簽名，若違規人未帶證件
    ，伊會請其口述車籍資料、地址、出生年月日後，再以電腦
    查詢，經查詢無誤後方會讓違規人簽名等語（參本院96年5
    月7 日筆錄），並提出上開路口設有「機車兩段式左轉」標
    誌之照片3 幀為幀。查證人呂勝雄與異議人並不相識，自無
    冒偽證重罪，為不實證述之理，其所述當非虛構，是其開立
    前揭舉發違反道路交通管理事件通知單交違規人時，有核對
    該人出示之身分證件或核對其口述之甲○○身分資料，應可
    認定。再查交通員警製單舉發違反道路交通管理處罰條例所
    列之違規事實，本質上為行政處分，係公務員基於職務上權
    力，依法就特定之具體事件所為具公法上效果之單方行政行
    為，基於公務員為公法上行為具有公信力之原則，該行政處
    分當可被推定為真正，其據以依法處分之事實認定亦為正確
    無誤。本院既查無何證據足資證明呂勝雄有捏造事實違法取
    締之情事，則執勤員警本其維護交通秩序、安全職責所為之
    舉發，自應受到合法、正確之推定，據此可認警員呂勝雄前
    開舉發，應屬非虛。
  (二)雖異議人否認警員呂勝雄開立之舉發違反道路交通管理事件
    通知單上「甲○○」之署押為其所簽。然查本件違規人騎乘
    之ANU-680 號機車為異議人所有，此有本院自監理網站下載
    之機車查詢資料在卷可徵。該違規人所騎之機車既為異議人
    所有，衡情應為異議人所騎，若當日非異議人騎乘，異議人
    自知交予何人騎乘，異議人於申訴書、異議狀均未提及交予
    他人騎乘，顯見當日該機車為異議人使用至明。異議人空言
    否認舉發違反道路交通管理事件通知單上「甲○○」非其簽
    名，並未提出該機車當日交何人所用，以供本院調查，其否
    認當無足採信。
  (三)再查異議人前因交通違規事件，其機車駕駛執照經易處吊扣
    ，期間自91年9 月30日起至93年12月29日止，有機車駕照基
    本資料1 紙在卷可按，堪認異議人於93年11月1 日機車駕駛
    執照仍在吊扣期間至明。如前述，異議人於於93年11月1日
    22時5 分許，有騎乘機車在上開地點，未依規定兩段式左轉
    標誌左轉之違規行為，可徵異議人是日有騎乘機車。異議人
    於機車駕駛執照吊扣期間騎乘機車，是其有駕駛執照吊扣期
    間駕車之違規行為，亦堪予認定。
六綜上所述，異議人違規情事明確，所辯無非卸責之詞，不足採
  信。從而原處分機關，認異議人於93年11月1 日22時5 分，有
  「不依標誌標線號誌指示」之違規行為，而於96年1 月22日以
  北市裁二字第裁22-ACV305048號裁決書，裁處罰鍰600 元，並
  依同條例第63條第1 項記違規點數1 點，其認事用法，並無違
  誤，異議人對此聲明異議，自屬無據，應予駁回。再原處分機
  關認異議人有駕駛執照吊扣期間駕車之違規行為，且依舉發通
  知單所載，異議人應於94年2 月13日到案，然其均未到案，於
  裁決前亦未申訴，顯已逾應到案期限60日以上，而依修正前道
  路交通管理處罰條例第21條第1 項第7 款、第4 項規定、第67
  條第3 項、當時施行之違反道路交通管理事件統一裁罰標準表
  之規定，於94年5 月13日以北市裁四字第裁22-ACV530018號裁
  決書，裁處如前，亦無違誤，異議人對此聲明異議，同屬無據
  ，應予駁回。
七據上論斷，應依道路交通案件處理辦法第19條，裁定如主文。
中　　華　　民　　國　　96　　年　　5 　　月　　22　　日
                  交通法庭    法　官　    江翠萍
以上正本證明與原本無異。
如不服本裁定應於送達後5日內向本院提出抗告狀。
                              書記官      陳慧玲
中　　華　　民　　國　　96　　年　　5 　　月　　23　　日
